臺灣桃園地方法院刑事判決
110年度交簡上字第73號
上  訴  人  臺灣桃園地方檢察署檢察官
被      告  王金河



上列上訴人因被告犯過失傷害案件，不服本院民國110年1月5日1
09年度壢交簡字第244號第一審刑事判決（聲請簡易判決處刑案
號：109年度偵字第743號），提起上訴，本院管轄之第二審合議
庭判決如下：
    主  文
上訴駁回。
    事實及理由
一、本案經本院合議庭審理結果，認原審以被告王金河犯刑法第
    284條前段之過失傷害罪，量處有期徒刑2月又25日，並諭知
    如易科罰金，以新臺幣（下同）1,000元折算1日之折算標準
    。經核其認事用法及量刑均無不當，應予維持。就本件事實
    、證據及理由，均引用附件所示第一審刑事簡易判決所記載
    ，另補充「被告於本院準備程序之自白」、「本院勘驗筆錄
    暨擷取圖片」（見本院110年度交簡上字第73號卷【下稱簡
    上卷】第44頁、第85至87頁、第99至104頁）為證據。
二、檢察官上訴意旨略以：原審雖審酌「被告過失程度大於告訴
    人與有過失之程度、告訴人傷勢程度匪輕、被告犯後非但未
    與告訴人和解，反飾詞卸責」等情，量處被告有期徒刑2月
    又25日之刑度。然告訴人蘇鈺娟請求上訴稱其尚受有臉部損
    傷及顏面股骨折等傷害，身心折磨及痛楚巨大，則原審判決
    適用法律未能契合人法律感情，對被告所科處刑度失合比例
    ，難謂罰當其罪而符合罪刑相當原則，爰依法提起上訴等語
    （見簡上卷第19至20頁）。
三、按法官於有罪判決如何量處罪刑，為實體法賦予審理法官裁
    量之刑罰權事項，法官行使此項裁量權，自得依據個案情節
    ，參酌刑法第57條所定各款犯罪情狀之規定，於法定刑度內
    量處被告罪刑；除有逾越該罪法定刑或法定要件，或未能符
    合法規範體系及目的，或未遵守一般經驗及論理法則，或顯
    然逾越裁量，或濫用裁量等違法情事之外，並不得任意指摘
    其量刑違法。且在同一犯罪事實與情節，如別無其他加重或
    減輕之原因，下級審法院量定之刑，亦無過重或失輕之不當
    情形，則上級審法院對下級審法院之職權行使，原則上應予
    尊重。準此，第一審法院所為量刑，如非有上揭明顯違法之
    情事，尚難得以擅加指摘其違法或不當。
四、經查，原審認定被告犯罪之事證明確，而論以刑法第284條
    前段之過失傷害罪，並認被告合於自首要件，而依刑法第62
    條前段規定減輕其刑。再審酌被告之過失程度大於告訴人與
    有過失之程度、告訴人之傷勢程度匪輕、被告於犯後非但尚
    未與告訴人達成和解，賠償告訴人所受之損害，反飾詞卸責
    ，足陷告訴人於求償無門等一切情狀，量處有期徒刑2月又2
    5日，並諭知易科罰金以1,000元折算1日之折算標準。經核
    其認事用法並無違誤，量刑亦已斟酌刑法第57條所列事項，
    且未逾越法定刑範圍，或有何顯然失當、濫用權限之情事，
    難認原審量刑有何違誤或不當。且原審已於判決中詳敘告訴
    人所受之傷害為「全臉閉鎖性骨折（包含雙側眼眶骨、勒福
    二式上顎骨、左側下顎骨骨體、鼻骨、右側顳顎關節頭、顴
    骨複合體）、左股骨幹骨折、雙側肺部挫傷、雙耳聽障（頭
    部外傷合併症）、右上中門齒牙冠斷裂、左上中門齒脫位及
    左側下顎第二小臼齒脫落、顏面撕裂傷、小腿擦挫傷等傷害
    」，顯已就告訴人受有「臉部損傷及顏面股骨折」乙節，於
    量刑時一併衡酌而為刑之量定。則上訴意旨執前詞認原審量
    刑未符罪刑相當等語，為無理由，應予駁回。
據上論斷，應依刑事訴訟法第455條之1第1項、第3項、第368條
、373條，判決如主文。
本案經檢察官蔡正傑聲請以簡易判決處刑，檢察官劉哲名到庭執
行職務。
中　　華　　民　　國　　111 　年　　3 　　月　　18　　日
                 刑事第四庭  審判長法  官  黃柏嘉
                                   法  官  張家豪
                                   法  官  陳韋如
以上正本證明與原本無異。
不得上訴。
                                   書記官　劉貞儀
中　　華　　民　　國　　111 　年　　3 　　月　　18　　日

附件：本院109年度壢交簡字第244號刑事簡易判決。